【裁判字號】    90,上易,125
【裁判日期】    900531
【裁判案由】    竊盜
【裁判全文】
臺灣高等法院花蓮分院刑事判決                      九十年度上易字第一二五號
    上  訴  人  臺灣花蓮地方法院檢察署檢察官
    被      告  甲○○
右上訴人因被告竊盜案件，不服臺灣花蓮地方法院八十九年度易字第七六四號中華民
國九十年三月十六日第一審判決（起訴案號：臺灣花蓮地方法院檢察署八十九年偵字
第二八六０號），提起上訴，本院判決如左：
    主  文
上訴駁回。
    理  由
一、本案經本院審理結果，認第一審判決被告甲○○無罪並無不當，應予維持，並引
    用第一審判決書記載之理由。
二、檢察官上訴意旨略以：被告甲○○係以經營新舊拖車、貨車、轎車、重機械買賣
    介紹為業，依其通常介紹車輛買賣之專業認知，必先簽訂書面契約，以明出賣人
    、買受人、牙保人間之權利、義務，且此買賣契約繕本，被告營業場所均有留存
    ，何獨本件買賣契約竟無簽訂或保留契約繕本，是其所辯顯屬卸責之詞；再海沙
    之用途，係在舖設土質地面防滑，或其他填土防濕，所需用量不多，應無大量堆
    積必要，原審漏未審酌及此，竟認被告犯罪不能證明，認事用法難認允當云云。
三、按犯罪事實應依證據認定之，無證據不得推定其犯罪事實；又不能證明被告犯罪
    者，應諭知被告無罪之判決，刑事訴訟法第一百五十四條、第三百零一條第一項
    分別定有明文。又事實之認定，應憑證據，如未能發現相當證據，或證據不足以
    證明，自不能以推測或擬制之方法，為裁判基礎（最高法院四十年台上字第八六
    號判例參照）。再者，認定不利於被告之事實，須依積極證據，苟積極證據不足
    為不利於被告事實認定時，即應為有利於被告之認定，更不必有何有利之證據（
    最高法院三十年上字第八一六號判例參照）；而所謂「積極證據足以為不利被告
    事實之認定」係指據為訴訟上證明之全盤證據資料，在客觀上已達於通常一般之
    人均不致於有所懷疑，而得確信被告確曾犯罪之程度，若未達到此一程度，而有
    合理懷疑之存在時，即無從為有罪之認定（最高法院七十六年台上字第四九八六
    號判例參照）。
四、經查：
（一）原審之所以認定被告甲○○無罪，業據原審本於證據作用及引諸上開規定及判
      例見解，於原判決理由中記載甚詳，並無違反證據及經驗法則。
（二）檢察官上訴意旨所指，無非純屬憶測，自無足採為裁判基礎。檢察官所舉諸事
      證，仍無足以令一般人不致有所懷疑，而得確信被告已涉檢察官所指之竊盜犯
      行之程度。本件既無確切證據足以認定被告涉犯竊盜罪行，法院即無從遽為有
      罪之判決。是前開上訴意旨所指，並無足取，其上訴應予以駁回。
據上論斷，應依刑事訴訟法第三百七十三條、第三百六十八條，判決如主文。
本案經檢察官翟光軍到庭執行職務。
中      華      民      國      九十      年      五      月    三十一  日
                                        審判長法官  黃  永  祥
                                              法官  張  健  河
                                              法官  林  德  盛
右正本證明與原本無異。
本件不得上訴。
                                            書記官  哈  廣  明
中      華      民      國      九十      年      五      月    三十一  日


司法院資訊處製作；財團法人民間司法改革基金會備份。
